MARINA LUQUE CIENTÍFICA DE BIO-DATOS



Contacto

(+34) 619 729 506

marina.luquegv@gmail.com linkedin.com/in/MarinaLGV https://github.com/maluque

Portfolio de Proyectos

Con más de 8 años de experiencia como científica de datos, he liderado múltiples proyectos de investigación incluyendo todo el espectro, desde procesos de Extracción, Transformación y Carga (ETL), Análisis Exploratorio de Datos (EDA), construcción de modelos de Aprendizaje Automático (ML) y realización de reportajes visuales. Disfruto de siempre seguir aprendiendo, y de abordar nuevos desafíos en ambientes de trabajo. En mi tiempo libre, canalizo mi creatividad en diversas formas de artes plásticas, como la creación de joyas, costura y dibujo.

Tech Skills

Programación en Python & R

Pandas, NumPy, Matplotlib, Seaborn, Scikit-learn, Jupyter Notebook dplyr, ggplot2, tidyr, RMarkdown

API & Web scraping

SQL - PostgreSQL - MongoDB

Tableau - Power BI - MS Office

Git - Bash

Soft Skills

Pensamiento crítico Comunicación Aprendizaje continuo Trabajo en equipo y Adaptabilidad Extrovertida y proactiva Experiencia internacional

Educación

Data Analytics Bootcamp

Ironhack, Madrid, 2023

PhD en Bioinformática

FCUL, Lisboa / 2016 - 2020

MSc en Bioquímica

FCUL, Lisboa / 2014 - 2016

BSc en Biología Biología Celular y Genética

UAM, Madrid / 2010 - 2013 UPV, Bilbao / 2007 - 2010

Idiomas

Español: Nativo
Inglés: Profesional
Portugués: Proficiente
Euskera: Intermedio

Mi carrera en números

8 años de experiencia en +30 proyectos de datos biomédicos incluyendo ETL - EDA - ML y Visualización

- He publicado +14 artículos de alto impacto en revistas científicas
- He presentado +10 comunicaciones en congresos internacionales
- He organizado reuniones y seminarios internacionales
- He supervisado jóvenes científicos graduados con honores
- PhD Summa Cum Laude
- Nominada 2022 Premio de Excelencia ULisboa

Experiencia Laboral

Científica de Datos Biomédicos

Zoocánica Coop., Madrid

Mayo 2023 - Ago 2023

- Identificar fuentes potenciales de financiación y subvenciones
- Coordinar y diseñar proyectos de análisis de datos biomédicos
- Supervisar analistas junior

CSIC - Centro del Cáncer, Salamanca Sept 2020 - Dic 2022

Lideré proyectos de análisis de datos biomédicos que involucraron:

- Gestión de bases de datos longitudinales
- Aplicación de estadística descriptiva e inferencial
- Construcción de modelos de Aprendizaje Automático

BioISI - FCUL, Lisboa

Sept 2014 - Sept 2020

Lideré proyectos de análisis de datos biomédicos que implicaron:

- Reconstrucción de bases de datos multi-escala
- Aplicación de algoritmos de Teoría de Redes/Gráficos

CSIC - Instituto Cajal, Madrid

Sept 2012 - Sept 2013

Realicé proyectos científicos utilizando **técnicas de biología molecular**

como PCR, Western Blot, cultivo celular e inmunohistoquímica